臺灣高等法院刑事判決　　　　　　　　94年度上易字第1365號
上　訴　人
即　被　告　甲○○
上列上訴人因毀損案件，不服臺灣臺北地方法院94年度易字第39
5號，中華民國94年7月15日第一審判決（起訴案號：臺灣臺北地
方法院檢察署94年度偵字第2676號），提起上訴，本院判決如下
：
    主  文
上訴駁回。
    事  實
一、甲○○任職於台北市停車管理處，因故對同事乙○○有所嫌
    隙，竟基於損壞乙○○物品之故意，於民國93年12月17日18
    時30分許，前往台北市○○區○○路391巷11弄口處，將乙○○所有停放於該處票亭附近車牌號碼為QK7-567號之機車
    ，以快乾膠灌注至機車鑰匙孔內，並以不詳之工具將機車前
    後2車輪刺破，而損壞該機車之鑰匙孔、車輪，足以生損害
    於乙○○。適乙○○聽到同事丙○○騎車返回該處後，有輪
    胎洩氣的聲音，乙○○乃打開窗戶察看，發現甲○○蹲在其
    機車輪胎處，因而發現上情。
二、案經乙○○訴由台北市政府警察局信義分局報告台灣台北地
    方法院檢察署檢察官偵查起訴。
    理  由
壹、程序部分：
一、上訴人即被告甲○○經合法傳喚，無正當理由不到庭，爰不
    待其陳述，逕行判決。
二、被告雖具狀表示有腰間盤狹窄症，惟依被告提出之國泰醫院
    乙種診斷證明書所載之醫師囑言，被告係於94年10月12日手
    術，同年月24日出院，宜休養1個月，是迄本院94年12月13
    日言詞辯論，已逾醫囑之休養期間，被告不到庭，不能認為
    有正當理由，併此敘明。
貳、實體部分：
一、被告甲○○於本院準備程序否認犯行，辯稱：案發當天12月
    17日，在18時30分天色早已昏暗，證人丙○○亦僅看到一個
    黑影，並未指認其人，況當天其在家云云。
二、經查：
１、告訴人即證人乙○○所有車牌號碼QK7-567號機車，於93年1
    2月17日18時30分許，機車鑰匙孔遭以快乾膠灌注、機車前
    後2車輪遭以不詳工具刺破之事實，業據證人乙○○證述：
    QK7-567號機車係其所有，平日以機車代步上、下班，案發
    當天亦係騎乘機車上班，當晚6點半許，其在票亭裡面，機
    車即停在票亭旁，當時週邊道路已亮燈，停車場及票亭之燈
    亦打亮，證人丙○○騎機車回來一熄火，其立即聽見「嘶」
    的聲音，以為證人丙○○的車子出狀況，拉開窗簾看，證人
    丙○○的機車停在其機車旁邊，並看見被告蹲在其車子旁邊
    ，手抓著其機車之輪胎，之後被告站起來，其看到被告拿東
    西放進口袋，即跑出票亭問被告在幹什麼，被告回答幹什麼
    ，當時被告與其相距約其法庭其所站立之位置與審判長席位
    之距離（經當庭實測約2.2公尺），其與被告對罵，當時很
    想抓被告，因之前看他口袋有東西而不敢抓他，被告即騎著
    腳踏車離去，其報警後，警察過來其要求驗指紋，警察表示
    沒辦法，要其買照相機可以幫其拍照，照片是警察照的等語
    明確（原審卷第54頁至第55頁背面、本院94年12月13日審判
    筆錄），以證人乙○○所述，當天尚騎乘機車上班，其機車
    於案發前應未損壞；又證人乙○○指稱發現被告時，週邊道
    路、停車場、票亭均亮燈，能清楚指認被告，經原審向台北
    市政府工務局公園路燈工程管理處查詢結果，該處於93年12
    月17日下午17時07分點燈，且該路燈於93年12月並無報修登
    記等情，有路燈點滅操作時間表在卷可按（原審卷第68頁）
    ，核與當時12月中旬，天色早暗，道路、停車場、票亭亮燈
    ，以利行車安全，及票亭人員處理事務相合，證人乙○○此
    部分證言，亦合情理；再據證人丙○○證稱：93年12月17日
    晚上6點半許，其開單回到莊敬路停車場，將機車停在信義
    國中停車場之票亭旁邊，乙○○之機車停在其車旁邊，有聽
    到乙○○開窗戶說你在幹嗎？在乙○○機車旁邊看到一個黑
    影，因其乾眼症，度數1千多度未看見對方係何人等語（原
    審卷第56頁正、背面），經核證人丙○○所述，關於案發時
    證人丙○○之機車與證人乙○○機車停放之相對位置，證人
    乙○○發現被告時，質問被告在幹什麼，均與證人乙○○所
    述一致，雖證人丙○○視力不佳，卻證述案發時於證人乙○○之機車旁看見一個黑影，亦與證人乙○○所稱被告蹲在其
    機車旁相符，顯見證人乙○○前開所稱非虛，堪可採信。此
    外，並有機車毀損之照片4幀及機車之輪胎、鎖頭修理之收
    據1紙在卷可稽（偵查卷第8頁），被告毀損之犯行堪可採信
    。雖證人丙○○於原審證稱當時路燈未開，其患有乾眼症，
    故當時並未看見對方係何人云云，惟當時路燈已亮，業如前
    述，證人彭鈺如證稱未看見對方係何人云云，實係不願證述
    所見，其此部分之證言，尚難採為有利被告之認定。
２、本件事證明確，被告犯行堪以認定。
二、核被告所為，係犯刑法第354條毀損罪。
三、原審引用刑事訴訟法第299條第1項前段、刑法第354條、第
    42條第2項、罰金罰鍰提高標準條例第1條前段、第2條，並
    審酌被告犯罪動機目的、犯罪手段、犯罪所生之危害、被告
    犯後態度不佳等一切情狀，量處罰金3千元，並諭知易服勞
    役之折算標準。經核認事用法，並無違誤，量刑亦屬妥適，
    被告聲明上訴，核無理由，應予駁回。
據上論斷，應依刑事訴訟法第368條、第371條，判決如主文。
本案經檢察官方娜蓉到庭執行職務。
中　　華　　民　　國　　94　　年　　12　　月　　20　　日
　　　　　　　　　刑事第十六庭  審判長法　官  曾德水
　　　　　　　　　　　　　　　　　    法　官  范清銘
　　　　　　　 　 　　　　　　　　　　法　官  杜惠錦
以上正本證明與原本無異。
不得上訴。
                                      書記官  楊秋鈴
中　　華　　民　　國　　94　　年　　12　　月　　20　　日
附錄：本案論罪科刑法條全文
刑法第354條
毀棄、損壞前二條以外之他人之物或致令不堪用，足以生損害於
公眾或他人者，處二年以下有期徒刑、拘役或五百元以下罰金。
